臺灣臺中地方法院刑事判決　　　　　　　　　　　　九十一年度易字第一二七七號
　　公　訴　人　臺灣臺中地方法院檢察署檢察官
　　被　　　告　戊○○
右列被告因竊盜等案件，經檢察官提起公訴（九十一年度偵字第三０九號、第五七四
三號），本院判決如左：
    主  文
戊○○竊盜未遂，處有期徒刑肆月，如易科罰金，以佰元折算壹日；又故買贓物，
累犯，處有期徒刑月，如易科罰金，以佰元折算壹日。應執行有期徒刑伍月，如
易科罰金，以佰元折算壹日。
    事  實
一、戊○○曾於民國九十年間因竊盜案件，經臺灣板橋地方法院判處有期徒刑六月，
    於九十年十月二十二日確定，於九十一年一月十六日以易科罰金執行完畢，仍不
    知悔改。
（一）其意圖為自己不法之所有，於九十年十二月二十五日凌晨二時二十分許，騎腳
      踏車途經臺中市○○區○○路五六巷廿四弄口，見陳國章（起訴書誤寫為丁○○）所有之車牌號碼Ｌ八─四六七九號自用小貨車車門未鎖，即徒手打開車門
      ，著手竊取車內丁○○所有，而價值約為新臺幣（下同）一萬五千元之行動電
      話外殼二箱及行動電話皮套一箱，嗣因路過現場之民眾丙○○發現，戊○○乃
      將行動電話外殼二箱及行動電話皮套一箱棄於自用小貨車旁逃逸，因而竊盜未
      遂。丙○○見狀，乃通知正在附近巡邏之臺中市北屯區陳平里守望相助隊之隊
      員乙○○及庚○○，並請其二人報警處理。丙○○再追蹤戊○○至臺中市○○
      路一０五巷口而逮捕之，後由警員及陳平里守望相助隊隊員趕至處理，始查獲
      上情。
（二）戊○○於九十一年三月二十二日凌晨五時許，在臺中市○○路與復興路口之跳
      蚤市場，明知某不詳姓名年籍之成年男子所販售之「卡西歐」牌電子琴一台係
      屬贓物（該電子琴係己○○所有，原放置停放在臺中市○○區○○路一段廿五
      巷九號前之車牌號碼ＱＶ─０九三三號自用小客車內，於九十一年三月二十二
      日上午七時許，己○○發現該電子琴於自用小客車內被竊），竟另基於故買贓
      物之故意，以二百元之價格向該男子購買該電子琴，隨後即在上開跳蚤市場內
      陳列，準備以四百至五百元之價格轉售牟利。嗣於同日上午七時三十分許，己○○途經上開跳蚤市場，見戊○○正在販賣其所失竊之電子琴時，報警當場查
      獲，並取回上開贓物電子琴一台。
二、案經臺中市警察局第五分局、第三分局報請臺灣臺中地方法院檢察署檢察官偵查
    起訴。
    理  由
一、訊據被告戊○○固對於右揭時、地以二百元之代價，向一名姓名年籍不詳之成年
    男子買受「卡西歐」牌電子琴一台等事實坦承不諱，惟矢口否認有何竊盜犯行及
    有贓物之認識，辯稱：九十年十二月二十五日凌晨二時二十分許，伊騎腳踏車在
    臺中市○○路上，沒有經過臺中市○○區○○路五六巷廿四弄口，也沒有打開車
    門竊取車內財物，當天是被人家誤認的，至於伊買受的「卡西歐」牌電子琴一台
    ，是因為跳蚤市場的東西都很便宜，而且該電子琴是中古的，所以沒有懷疑那是
    贓物云云，惟查：
（一）被告於右揭時、地徒手竊取車牌號碼Ｌ八─四六七九號自用小貨車車內行動電
      話外殼二箱及行動電話皮套一箱之事實，業據證人即現場目擊報案民眾丙○○
      於警訊中證述明確，並有贓物保管收據一紙、照片四張在卷可稽。被告雖辯稱
      當時並不在陳平路現場，而是在大雅路上撿破銅爛鐵云云，然證人丙○○關於
      被告如何盜取自用小客車內財物之描述合於經驗法則及論理法則，而其與被告
      又無重大恩怨糾葛，應無懷怨誣陷被告之可能，是其所言，當可採信。又證人
      劉定國、甲○○○○及證人即陳平里守望相助隊隊員乙○○、庚○○均到庭具
      結證稱：當天確有民眾報案，並在陳平路上揭地點看見車牌號碼Ｌ八─四六七
      九號自用小貨車車門被撬開，車旁有一、二箱行動電話外殼，後來在中清路一
      ０五巷口看見被告被證人丙○○抓住等語屬實。綜觀證人丙○○、證人劉定國
      、甲○○○○及證人乙○○、庚○○之上開陳述，足證被告確實已經竊取上開
      物品得手，遭證人丙○○發現後逃逸至中清路一０五巷口，證人丙○○隨即將
      被告逮捕，且以案發時係凌晨二時二十分許，被告竟於斯時前往拾荒，顯與經
      驗法則相違，所辯實難採信，本案事證明確，被告竊盜部分之犯行，洵堪認定
（二）上開電子琴係告訴人己○○所有，原放置停放在臺中市○○區○○路一段廿五
      巷九號前之車牌號碼ＱＶ─０九三三號自用小客車內，於九十一年三月二十二
      日上午七時許，己○○發現該電子琴於自用小客車內被竊等情，業據告訴人於
      警詢時指訴綦詳，並有贓物保管收據一紙、照片四幀在卷可稽，是該電子琴係
      贓物一節，堪可認定。被告於九十一年三月二十二日偵查時，即坦承：伊知情
      該電子琴是來路不明之物等語，可知被告確實知悉其所買受之電子琴係屬贓物
      。又一般人購買貨物以供販出時，為擔保貨物來源之正當性，必定會瞭解販賣
      者之基本資料，或對其姓名或綽號加以詢問，並詢問貨物來源，以免購得來路
      不明之貨物，事後因贓物遭受追索而平白蒙受損失，此為眾所週知之理。本案
      被告係向該姓名年籍不詳之成年男子購買電子琴，且被告在前開跳蚤市場販售
      各類商品已一年有餘等情，業據被告於警訊時供承明確，則被告以經營中古商
      品買賣之豐富經驗，對於向不熟悉之人購買貨品時，竟未向該販賣者詢問其基
      本資料及貨物之來源，顯與經驗法則相悖，其於本院審理時復翻異其詞，並不
      可採。再者，前開電子琴，市值約四千五百元，據告訴人在警訊時指述明確，
      而被告在前開跳蚤市場販售中古商品一年餘之經驗，其向陌生人以顯不相當之
      二百元價格，購買來路不明之電子琴，衡諸常情，其應可認知前開電子琴係屬
      贓物，此亦可證明被告在購買前開電子琴時，對於其係贓物即有認識。綜上所
      述，被告所辯對於買受之電子琴無贓物之認識云云，無非卸責之詞，其有贓物
      之認識至明。本案事證明確，被告右揭故買贓物部分之犯行，洵堪認定。
二、核被告所為係犯刑法第三百二十條第三項、第一項之竊盜未遂罪、第三百四十九
    條第二項故買贓物罪。公訴人雖認被告之竊盜行為已達既遂程度，惟上開物品係
    棄置於自用小貨車旁，而證人丙○○逮捕被告時，亦未在其騎乘之腳踏車上發現
    任何贓物，尚難認被告已將贓物置於其實力支配之下，故應屬竊盜未遂，公訴意
    旨尚有未洽，併予指明。被告已著手於竊盜行為之實，然未生將財物置於其實力
    支配下之結果，為未遂犯，爰依刑法第二十六條前段規定，依既遂犯之刑度減輕
    其刑。又其於九十年間因竊盜案件，經臺灣板橋地方法院判處有期徒刑六月，於
    九十年十月二十二日確定，於九十一年一月十六日以易科罰金執行完畢等情，有
    臺灣高等法院被告全國前案紀錄表、臺灣臺中地方法院檢察署刑案資料查註紀錄
    表各一份在卷可稽，其受有期徒刑之執行完畢後，五年以內再犯本件有期徒刑以
    上之故買贓物罪，為累犯，該部分之罪應依刑法第四十七條規定加重其刑。其所
    犯竊盜未遂罪與故買贓物罪，犯意各別，罪名不同，應予分論併罰。爰審酌被告
    前即有竊盜前科，經執行完畢仍無悔意，再犯本次竊盜及贓物犯行，不圖以勞力
    賺取財物，犯後不知悔改，惟念及其一時貪念，為圖小利買受贓物，獲利非鉅等
    一切情狀，分別量處如主文所示之刑，及均諭知如易科罰金之折算標準，並合併
    定其應執行刑，及諭知如易科罰金之折算標準，以資儆懲。公訴人雖請求依竊盜
    犯贓物犯保安處分條例第三條第一項第一款之規定，併予諭知於刑之執行前，令
    入勞動場所強制工作等語，惟被告於最近五年僅有一件竊盜犯行之事實，有上揭
    前案紀錄表存卷可憑，其於本案所犯之竊盜罪與贓物罪，係為二件，數量非屬鉅
    大，且贓物價值亦屬輕微，核其罪性尚非屬惡劣，科以如主文所示之刑，以足以
    制裁其之犯行，本院認無併予諭知於刑之執行前，令入勞動場所強制工作之必要
    ，併予敘明。
據上論斷，應依刑事訴訟法第二百九十九條第一項前段，刑法第三百二十條第一項、
第三項、第三百四十九條第二項、第二十六條前段、第四十七條、第四十一條第一項
前段、第五十一條第五款，罰金罰鍰提高標準條例第一條前段、第二條，判決如主文
。
本案經檢察官林樹蘭到庭執行職務
中      華      民      國      九十一      年      七    月    三十一  日
                                臺灣臺中地方法院刑事第四庭
                                        法  官  楊  真  明
右正本證明與原本無異。
如不服本判決，應於送達後十日內向本院提出上訴狀（須附繕本），上訴於臺灣高等
法院臺中分院。
                                        書記官
中      華      民      國      九十一      年      七    月    三十一  日
附錄本判決論罪科刑法條
中華民國刑法第三百二十條第一項、第三項：
  意圖為自己或第三人不法之所有，而竊取他人之動產者，為竊盜罪，處五年以下有
  期徒刑、拘役或五百元以下罰金。
  前二項之未遂犯罰之。
中華民國刑法第三百四十九條第二項：
  搬運、寄藏、故買贓物或為牙保者，處五年以下有期徒刑、拘役或科或併科一千元
  以下罰金。
